臺灣高等法院刑事判決　　　　　　　　96年度上訴字第2089號
上　訴　人　台灣桃園地方法院檢察署檢察官
被　　　告　甲○○
　　　　　　　　　　號
被　　　告　丙○○
上　一　人
指定辯護人　本院公設辯護人乙○○
上列上訴人因被告等違反槍砲彈藥刀械管制條例等案件，不服臺
灣桃園地方法院95年度訴字第2473號，中華民國96年3月27日第
一審判決（起訴案號：臺灣桃園地方法院檢察署95年度偵字第16
331號），提起上訴，本院判決如下：
    主  文
原判決關於丙○○被訴違反槍砲彈藥刀械管制條例無罪部分撤銷
。
丙○○共同未經許可，持有可發射子彈具有殺傷力之改造手槍
，處有期徒刑年貳月，併科罰金新臺幣伍萬元，罰金如易服勞
役，以新臺幣壹仟元折算壹日。扣案之仿BERETTA廠84型半自動
手槍製造之改造手槍壹支（含彈匣1個，槍枝管制編號：000
0000000）沒收。
其他上訴駁回。
    事  實
一、丙○○與王起勝、甲○○兄弟為朋友關係，王起勝於民國（
    下同）95年6月間某日向丙○○提及甲○○之身分證遭劉繼
    華冒用持向地下錢莊借款新臺幣（下同）160,000元，地下
    錢莊業者因此至甲○○住處鬧事後，丙○○即與真實姓名年
    籍不詳綽號「阿何」之成年男子共同基於恐嚇之犯意，於95
    年7月26日晚上9時45分許，至桃園縣中壢市○○路○段429號
    雙喜公司，要求劉繼華（已不知去向）之哥哥劉金湘代為處
    理劉繼華積欠上開款項，並揚言：「沒看過流氓嗎？若3 日
    內不處理，店就不要開，並要一槍打你的頭」等語，以加害
    生命、身體、財產恐嚇劉金湘，使劉金湘心生畏懼，致生危
    害於安全（丙○○恐嚇部分，業經原審判處罪刑確定）。嗣
    劉金湘心生不滿，於是日晚前往甲○○住處，質問前開實施
    恐嚇者究係何人，但未獲甲○○家人答覆，劉金湘即行離去
    。詎甲○○不滿劉金湘前開行徑，竟與丙○○於翌日晚上9
    時30分許，共同未經許可，無故持有具殺傷力之仿BERETTA
    廠84型半自動手槍製造之改造手槍1支（含彈匣1個，槍枝管
    制編號：0000000000）及不具殺傷力之土造子彈1顆，置放
    在丙○○之皮包內，由丙○○駕駛車牌號碼L6－8158號自用
    小客車，搭載甲○○，攜帶前開槍彈，前往上址雙喜公司尋
    釁，丙○○並取出槍枝示威，惟因丙○○已事先報警，嗣於
    同日晚上9時30分許，在桃園縣中壢市○○路○段清雲大學宿
    舍前時，為警查獲，並在前開汽車輛駕駛座右側丙○○之皮
    包內，起出並扣得上開改造手槍1支及不具殺傷力之子彈1顆
    。(甲○○違反槍砲彈藥刀械管制條例部分業經原審判處罪
    刑確定)
二、案經劉金湘告訴及桃園縣政府警察局中壢分局報請臺灣桃園
    地方法院檢察署檢察官偵查起訴。
    理  由
甲、程序方面：
一、按被告以外之人於審判外之陳述，除法律有規定者外，不得
    作為證據，刑事訴訟法第159條第1項定有明文。經查：證人
    劉金湘、趙梓安、張麟煌於警詢中之證述，係審判外陳述，
    屬傳聞證據，且無刑事訴訟法第159條之1至第159條之4之例
    外情況，被告復主張排除其等證據能力，是以證人劉金湘、
    趙梓安、張麟煌於警詢中之陳述，並無證據能力。
二、次按被告以外之人於偵查中向檢察官所為之陳述，除顯有不
    可信之情況者外，得為證據，刑事訴訟法第159條之1第2項
    亦定有明文。經查：證人劉金湘、趙梓安、張麟煌於檢察官
    訊問時之證述，業經具結以擔保其等證詞之真實性及憑信性
    ，有結文在卷為憑，且查無顯不可信之情況，是依刑事訴訟
    法第159條之1第2項規定，自得為證據。
三、本件被告、指定辯護人及檢察官對於下列所述之其他證據資
    料，均不爭執其證據能力，本院審酌該等言詞供述及書面作
    成時之狀況，並無不宜作為證據情事，依刑事訴訟法第159
    條之5第2項規定，自得作為證據。
乙、實體方面：
壹、撤銷改判即有罪部分（被告丙○○持有槍枝部分）：
一、訊據被告丙○○堅決否認有上開持有改造手槍犯行，辯稱：
    警方於95年7月27日晚上查獲之槍枝非伊所有，伊當時係駕
    駛車牌號碼L6－8158號自用小客車，搭載甲○○到雙喜公司
    附近，並未到門口，是隔三十秒才被警察查到，當時亦未看
    到有槍，是警察來後才看到槍枝，劉金湘說他在公司門口有
    看到伊把槍丟給甲○○，並非事實，因為伊並沒有看到劉金
    湘云云。惟查：
(一)證人劉金湘於95年8月15日偵查中具結證稱：「（檢察官問
    ：當時有3台車？）那個是．．．，那一天，歹徒那一天也
    有來，可是跑掉了，（趙梓安接話稱：一共有三台車）他們
    那天有開3台車來。（檢察官問：車號當時有記下來？）那
    時候太匆忙了，那時候他掏槍出來，那天晚上掏槍出來就要
    幹，就要，就要直接指著我們旁邊的人啊。（檢察官問：是
    7月26日？）不是。（檢察官問：是後來逮捕？）逮捕那一
    天。（檢察官問：幾號？隔天哦？）隔一天，隔一天，對。
    （檢察官問：隔天又到你們公司裡面？）就是隔一天他來找
    我那個，找我的麻煩，後來我就報警，才抓到的啊。（檢察
    官問：那7月27日他們還有到你公司？）有，可是他不敢進
    來，就在門口。（檢察官問：7月27日他們幾點才到公司外
    面？）九點半左右（檢察官問：晚上九點半），就是逮捕的
    時間，7月27日的情形在場的人都知道，（檢察官問：他們
    是在青雲大學門口），對，就是我有叫我朋友，他們大約有
    二台車，大約有十個人來倉庫幫我處理這件事，7月26日當
    天晚上去甲○○家堵他，因為他踹我，拿槍出來指著我，我
    就問指著我的人是誰，我就去甲○○他家找，甲○○他家裡
    的人不講，不講的話就傳話過去，然後他就馬上打電話給我
    ，講說我很衝，怎樣還敢來找我，你晚上給我等著，所以我
    才報警，然後才會抓到他們。（檢察官問：後來有抓到嗎？
    ）後來我們有太多人來我們倉庫，然後我就叫他們在門口等
    ，後來他們就在門口那邊遇到我朋友他們，就拿槍出來指著
    他們，就威脅他們，然後他們那個四個員警剛好衝出去，剛
    剛好看到槍就趕快去追槍的那台車，才抓到槍，然後其他兩
    台車就被跑掉。（檢察官問：甲○○他都用哪支丟？）其實
    那支槍是丙○○的，直接丟，我有看到，直接丟給那個甲○
    ○，然後甲○○就說是他的。（檢察官問：那個槍是誰的，
    那把銀色的手槍，改造手槍？你說那支槍就是丙○○的？）
    對啊，啊他現在等於是再反咬回來這樣子。（檢察官問：他
    現在是說那支槍是你自己的啦？）對啊，我當然知道，我已
    經在做筆錄的時候，員警都有跟我講了，他等於是故意這樣
    子反咬回來。（檢察官問：你看到那個丙○○把槍丟給那個
    甲○○，是不是？）對啊。」等語，有本院勘驗前開偵查錄
    音光碟製作之筆錄在卷為憑。
(二)被告丙○○於95年7月27日晚上駕駛車牌號碼L6－8158號自
    用小客車，搭載甲○○至雙喜公司附近，經警在車上被告丙
    ○○所有之皮包內查獲扣案槍枝，當時被告丙○○及同案被
    告甲○○均在車內等情，為被告丙○○及同案被告甲○○所
    不諱言，雖同案被告甲○○於原審供稱：「查獲當時是因為
    我太緊張了，所以才把槍放在丙○○的包包」等語，被告丙
    ○○於本院審理時亦供稱：「7月27日當天有二台車去，甲
    ○○坐在我車上，他把槍枝擺在我的咖啡色皮包裡面，我不
    曉得他為什麼要擺在我的皮包裡面。」等語，惟查：證人劉
    金湘堅稱：伊有看到被告丙○○丟槍給甲○○；而同案被告
    甲○○亦供稱槍枝係伊置放在被告丙○○之皮包內，且前開
    槍枝確係在被告丙○○駕駛之前車輛駕駛座右側被告丙○○
    之皮包內起出，有如前述，衡情被告丙○○於案發當時係與
    同案被告甲○○同時在車內，且警方已有行動，是以前開槍
    枝如原非被告丙○○持有並交付同案被告甲○○，同案被告
    甲○○斷無任意將該槍枝置放在被告丙○○皮包內之理，是
    依上情相互勾稽以觀，足見被告丙○○所辯，無非空言，不
    足採信。同案被告甲○○前開所證，亦屬迴護被告丙○○之
    詞，要無足取。
(三)查扣之前開改造手槍1支及子彈1顆，經送請內政部警政署刑
    事警察局鑑定結果，認定：「一、送鑑改造槍枝壹枝（槍枝
    管制編號：0000000000號），認係由仿BERETTA廠84型半自
    動手槍製造之槍枝，換裝土造金屬槍管而成之改造手槍，機
    械性能良好，可擊發適用子彈，認具殺傷力。二、送鑑改造
    子彈壹顆，認係具直徑約8MM金屬彈頭之土造子彈，經實際
    試射，無法擊發，認不具殺傷力。」，有內政部警政署刑事
    警察局95年9月4日刑鑑字第0950113947號槍彈鑑定書1紙在
    卷為憑，足見前開槍枝係屬可發射子彈具有殺傷力之改造手
    槍，另子彈1顆則不具殺傷力。
(四)證人劉金湘於原審審理時固證稱：「（辯護人問：95年7月
    27日甲○○、丙○○被抓當時，你有無在現場？）當時沒有
    ，是他們被抓之後我才去的。（辯護人問：95年7月27日下
    午10時50分才到龍興派出所做筆錄，是何人通知你去的？）
    警員。（辯護人問：在檢察署偵訊筆錄，95年7月27日丙○
    ○還有來找你，你說有，當時我有親眼看到丙○○將槍丟給
    甲○○，這是何意？提示偵卷第70頁）我沒有回答這一段。
    （檢察官問：你在95年7月27日是如何跟丙○○聯絡？）是
    他主動打電話給我，跟我約在雙喜公司。（檢察官問：當時
    你在現場？）對，我在雙喜公司。（檢察官問：丙○○在電
    話裡面如何跟你說？）沒有說要帶誰去，只說約在雙喜公司
    ，處理我弟弟債務的事情。（檢察官問：你於偵查中95年7
    月27日下午9時30分丙○○還有來找你，是指丙○○與你約
    要到公司來找你嗎？）是。（檢察官問：你於偵查中為何說
    ，查獲當時有見到丙○○將槍枝丟給甲○○？）我沒有看到
    。」云云，惟與前開偵查中之供詞不符，且證人劉金湘於96
    年1月29日檢察官訊問時亦具結庭證稱：因為被告丙○○之
    母到公司一直求伊，跟伊哭訴，伊係做生意之人並不想惹事
    ，一時心軟，才在法院證述與警詢及偵查所述不同等語，有
    筆錄為憑（見本院卷），足見證人劉金湘於偵查中所述較為
    可信，且為證明被告丙○○與同案被告就持有扣案槍枝有犯
　　意聯絡所必要，自得據為不利於被告丙○○之斷罪資料，證
　  人劉金湘於原審96年1月23日審理時翻異前詞，證稱：伊未
    看見被告丙○○持槍云云，顯係受被告家屬人情干擾而迴護
    被告丙○○，不足採信。
(五)綜上所述，本件事證明確，被告丙○○犯行堪以認定。
二、按行為後法律有變更者，適用行為時之法律。但行為後之法
    律有利於行為人者，適用最有利於行為人之法律，刑法第2
    條第1項定有明文，此條規定乃與刑法第1條罪刑法定主義契
    合，而貫徹法律禁止溯及既往原則，係規範行為後法律變更
    所生新舊法律比較適用之準據法，是刑法第2條本身雖經修
    正，但刑法第2條既屬適用法律之準據法，本身尚無比較新
    舊法之問題，應一律適用裁判時之現行刑法第2條規定以決
    定適用之刑罰法律。
(一)按刑法第28條原規定：「二人以上共同『實施』犯罪之行為
    者，皆為共同正犯。」新法修正為：「二人以上共同『實行
    』犯罪之行為者，皆為共同正犯。」將舊法之「實施」修正
    為「實行」。原「實施」之概念，包含陰謀、預備、著手及
    實行等階段之行為，修正後僅共同實行犯罪行為始成立共同
    正犯。是新法共同正犯之範圍已有限縮，排除陰謀犯、預備
    犯之共同正犯。新舊法就共同正犯之範圍既因此而有變動，
    自屬犯罪後法律有變更，而非僅屬純文字修正，應有新舊法
    比較適用之問題，惟就本件已著手實行之犯罪形態並無影響
    ，經比較結果，被告行為後之法律並未有利於被告，仍應適
    用行為時之法律即舊法論處。
(二)次按被告行為後，94年2月2日修正公布之刑法，業於95年7
    月1日起施行，關於易服勞役之折算標準，刑法第42條第2項
    原規定：「易服勞役以1元以上3元以下折算1日。但勞役期
    限不得逾6個月。」。參照被告行為時即修正前罰金罰鍰提
    高標準條例第2條前段（現已刪除）之規定，應就上開數額
    提高為100倍折算1日，則被告行為時易服勞役之折算標準，
    係以銀元300元即新台幣900元折算1日。惟刑法修正後，刑
    法第42條第3項規定：「易服勞役以新台幣1千元、2千元、3
    千元折算1日。但勞役期限不得逾1年。」，而因上開刑度經
    折算結果均未逾6個月之日數，比較新舊法結果，以修正後
    刑法第42條第3項前段之規定，較有利於被告，應依修正後
    刑法第2條第1項但書之規定，適用修正後刑法第42條第3項
    前段規定，就罰金部分諭知易服勞役之折算標準。
(三)末按從刑附屬於主刑，除法律有特別規定者外，依主刑所適
    用之法律（最高法院95年度第8次刑庭會議決議參照），是
    以本件關於沒收之規定，應依主刑所適用之法律。
三、被告丙○○未經主管機關許可，無故持有前開具殺傷力之改
    造手槍，核其所為，係犯槍砲彈藥刀造手槍械管制條例第8
    條第4項之未經許可，持有可發射子彈具有殺傷力之改造手
    槍罪。被告丙○○與甲○○間，互有犯意聯絡及行為分擔，
    為共同正犯。
四、原審未為詳究，遽為被告丙○○此部分無罪之諭知，尚有未
    洽。公訴人上訴意旨，執此指摘原判決不當，為有理由，應
    予撤銷改判。爰審酌被告丙○○未經主管機關許可，持有具
    高度危險具殺傷力之改造手槍，影響社會秩序及安寧以及被
    告丙○○素行、犯罪動機、目的、手段等一切情狀，量處如
    主文第2項所示之刑，併就罰金部分，諭知易服勞役之折算
    標準，以資懲儆。
五、扣案之改造手槍1支（含彈匣1個，槍枝管制編號：00000000
    00號），係由仿BERETTA廠84型半自動手槍製造之槍枝，換
    裝土造金屬槍管改造而成，具殺傷力，屬違禁物，爰依刑法
    第38條第1項第1款予以宣告沒收。至扣案之上開土造子彈1
    顆，不具殺傷力，有上開內政部警政署刑事警察局鑑定書可
    證，自無庸為沒收之諭知。
六、公訴意旨另以：被告丙○○於95年7月26日21時45分許，與
    甲○○及真實姓名年籍不詳之綽號「阿何」之成年男子，至
    桃園縣中壢市○○路○段429號雙喜公司，要求劉金湘處理劉
    繼華與被告甲○○間關於前開160,000元債務之際，被告丙
    ○○即自銀色背包內，取出上揭改造手槍1支，向劉金湘恫
    稱：「沒看過流氓嗎？若3日內不處理，就1槍幹掉你！」等
    語，使劉金湘心生畏懼，致生危害於安全（恐嚇部分業經原
    審判處罪刑確定），因認被告丙○○此部分亦涉有持有改造
    手槍之罪嫌云云。
(一)按犯罪事實應依證據認定之，無證據不得認定犯罪事實，又
    不能證明被告犯罪者，應諭知無罪之判決，刑事訴訟法第15
    4條第2項、第301條第1項分別定有明文。此所謂認定犯罪事
    實之證據，係指足以認定被告確有犯罪行為之積極證據而言
    ，該項證據自須適合於被告犯罪事實認定，始得採為斷罪資
    料。苟未能發現相當證據，或證據不足以證明，自不能以推
    測或擬制之方法，以為裁判基礎。次按共犯之成立，除共同
    實施犯罪行為者外，其就他人之行為負共犯之責者，以有意
    思聯絡為要件，若事前並未合謀，實施犯罪行為之際，又係
    出於行為者獨立之意思，即不負共犯之責（最高法院29年上
    字第3105號、40年台上字第86 號、19年上字第694號判例意
    旨參照）。再按檢察官就被告犯罪事實，應負舉證責任，並
    指出證明之方法，刑事訴訟法第161條第1項定有明文。因此
    ，檢察官對於起訴之犯罪事實，應負提出證據及說服之實質
    舉證責任。倘其所提出之證據，不足為被告有罪之積極證明
    ，或其闡明之證明方法，無從說服法官以形成被告有罪之心
    證，基於無罪推定之原則，自應為被告無罪判決之諭知，有
    最高法院92年度台上字第128號判決意旨可參。
(二)公訴意旨無非係以證人即告訴人劉金湘、證人張麟煌、趙梓
    安之證述及前開槍彈鑑定書，為其主要論據。
(三)訊據被告丙○○固坦承於前揭時間與真實姓名年籍不詳綽號
    「阿何」之成年男子共同前往劉金湘之雙喜公司，要求劉金
    湘代其弟弟劉繼華處理冒用被告甲○○名義向地下錢莊借款
    等情不諱，惟堅決否認有上開持有改造手槍犯行，辯稱：伊
    於95年7月26日去找劉金湘時並未攜帶槍枝等語。經查：
  (1)證人即告訴人劉金湘於偵查時證稱：「（在95年7月26日晚
    上9時45分，丙○○是否有到你中壢市○○路○段429號工廠
    找你討錢？）有，當時劉夥同1個個子較高的人來叫我出來
    處理我弟弟160,000元債務，若我不處理，我的店就沒得開
    ，於是我跟他講我沒辦法處理他的事，於是丙○○先推我一
    把，再踹我兩腳，並拿出銀色手槍出來指著我，並說限我3
    日內處理，否則1槍幹掉你等語（見偵查卷第69頁至第70頁
    ）；於原審審理時證稱：「（辯護人問：95年7月26日晚間
    ，丙○○有無打你？）推我一下，再踹我一下。（辯護人問
    ：丙○○何時拿出槍來？）他要走的時候。（辯護人問：你
    看他如何將槍拿出來？）他是揹一個背包，他將背包斜揹在
    身上，因為當時我也被推開，他進去的時候沒有看到手拿著
    槍，後來他說不處理我弟弟債務問題的話，三天之內，就關
    門，不然的話，就要一槍打我的頭，我是在他要走的時候看
    到他手裡拿著槍。」等語（見原審卷第177頁至第178頁）；
  　證人張麟煌於偵查時證稱：「（在95年7月26日晚上9時50分
    ，於龍興里後興路2段429號前發生何事？）我是劉金湘朋友
    ，我開車載劉回工廠，到工廠時我看見，丙○○帶工人來，
    當時我聽到丙○○對劉金湘說，要他處理他弟弟的債務，我
    試圖要阻止丙○○踹劉金湘，並質問他怎可打人，丙○○回
    嘴說，你沒看過流氓嗎，接著我看丙○○從他花色包包取出
    一支銀色手槍，指著我們，並揚言若劉金湘3日不處理，就
    要劉金湘關店。」等語（見偵查卷第70頁至第71頁）；於原
    審證稱：「（辯護人問：95年7月26日晚間，你有無看到丙
    ○○到雙喜公司？）有。（辯護人問：簡單敘述當時情形？
　　）當時我跟劉金湘在外面，劉金湘接到電話回去的時候有看
  　到二個人，一個是丙○○，另外一個我不認識，我看到丙○
    ○跟劉金湘在講劉金湘弟弟的事，他們在講的時候，丙○○
    有動手，我在勸阻但是另外一位把我擋住，後來劉金湘被丙
    ○○踹了一下，我有看到丙○○從包包裡面拿出一把很像槍
    的東西，然後丙○○被另外一位一起來比較高的那個擋住，
    丙○○要走的時候，就對劉金湘說限你三天之內解決，不然
    就要一槍打死他。（辯護人問：他拿的是不是槍？）我確定
    ，我有看到一半。（辯護人問：當時在場有誰？）趙梓安、
    劉金湘、丙○○及他的同夥，另外有兩個在場的員工已經先
    走了。（辯護人問：你被丙○○的朋友擋住為何可以看到？
    ）因為高高的擋在我前面，我跑到旁邊去，所以有看到。（
    辯護人問：丙○○踢他、推他，包包怎麼會在他身上？）因
    為丙○○是揹一個包包在身上，他的包包約這麼大（庭諭當
    庭丈量，長約21.5公分，寬約15公分）。（辯護人問：槍枝
    顏色？）銀色。（審判長問：你所見的銀色槍枝是否與扣案
    的槍枝一樣？提示））我看到槍把的部分都是銀色，至於這
    支也是銀色的，但是我不能確定。（審判長問：你方才稱，
    你不能確定，是因為你有看到握把是銀色的，但是這支槍枝
    有銀色跟黑色？）他當時是以手握住槍枝槍把的地方，拉出
    來時，我只看到銀色的部分。」等語（見原審卷第172頁至
    第173頁、第175頁至第176頁），固指稱當日被告丙○○有
    持有槍枝之事實，但該槍枝並未扣案，且證人張麟煌亦無法
    確定該把手槍即係本件遭查扣的改造手槍，被告甲○○於原
    審審理時亦證稱：伊並未於95年7月26日提供扣案槍枝給被
    告丙○○等語，亦難認定被告丙○○於95年7月26日前往上
    址實施恐嚇之際，曾持有扣案槍枝，本件尚不足以證明被告
    丙○○係持有具殺傷力之槍枝。
  (2)證人趙梓安於偵查證稱：「（在95年7月26日晚上9時50分，
    於龍興里後興路2段429號前發生何事？）當時我看見丙○○
    帶人來，我看到丙○○在踹劉金湘，我上前制止，並質問他
    怎可打人，丙○○回嘴說，你沒看過流氓嗎，並揚言若劉金
    湘3日不處理，就要劉金湘關店。」等語（見偵查卷第70 頁
    ）；於原審審理時證稱：「（辯護人問：95年7月26日晚間
    你有無看見丙○○到劉金湘住處？）是到工廠。（辯護人問
    ：當時情形？）我在工廠樓上，聽到工廠樓下很吵，我下來
    ，丙○○在威脅、恐嚇劉金湘，要劉金湘還他弟弟欠的錢，
    劉金湘說，這個錢不是我借的，丙○○說，錢不還不行，丙
    ○○就打劉金湘，我說，你怎麼打人，丙○○說，你沒看過
    流氓，我手機電話響，我往外走接電話去，等我接完電話時
    ，丙○○跟另外一個人就走出來。（辯護人問：當晚你有無
    看到丙○○拿出槍來恐嚇劉金湘？）沒有。」等語（見原審
    卷第234頁至第235頁），堅指未看到被告丙○○拿出槍枝，
    亦難據為不利於被告丙○○之認定。
(四)此外，復查無其他積極證據證明被告丙○○涉犯該部分持有
    改造槍枝罪行，尚屬不能證明被告丙○○此部分犯罪，惟因
    公訴人指此與前開論罪科刑部分有實質上之一罪關係，爰不
    另為無罪之諭知。
貳、上訴駁回即無罪部分（被告甲○○被訴恐嚇部分）：
一、公訴意旨另以：被告甲○○與被告丙○○、真實姓名年籍不
    詳之綽號「阿何」之成年男子，共同基於恐嚇之犯意，由被
    告丙○○及「阿何」於95年7月26日21時45分許，至桃園縣
    中壢市○○路○段429號雙喜公司，被告丙○○要被害人劉金
    湘處理劉繼華與被告甲○○間之160,000元之債務，被害人
    劉金湘不從，被告丙○○竟強推劉金湘，並腳踹被害人劉金
    湘（均未成傷）後，從銀色背包內，拿出上揭被告甲○○持
    有之改造手槍1支（按被告甲○○被訴於95年7月27日21時30
    分許持有扣案槍枝部分，業經原審判處罪刑確定，另被訴於
    95年7月26日21時45分許持槍部分，原審認定該槍枝無法證
    明具有殺傷力）向被害人劉金湘恫稱：「沒看過流氓嗎？若
    3日內不處理，就1槍幹掉你！」等語，使被害人劉金湘心生
    畏懼，致生危害於安全等情，因認被告甲○○涉有恐嚇罪嫌
    云云。
二、公訴意旨無非係以證人即被害人劉金湘及證人張麟煌、趙梓
    安證述，為其主要論據。
三、訊據被告甲○○堅決否認涉有上開恐嚇犯行，辯稱：伊並未
    要求被告丙○○去找劉金湘，95年7月26日晚上伊亦不在家
    ，不知被告丙○○去找劉金湘等語。經查：
(一)證人劉金湘、張麟煌、趙梓安於偵查、原審審理時均證稱：
    95年7月26日晚上到雙喜公司的人除了被告丙○○外，另1
    個人個子比較高，被告甲○○並沒有去等語。
(二)證人王起勝於原審審理時亦證稱：在95年7月間我有拜託被
    告丙○○處理，因為有放高利貸的人到我家鬧，我弟弟甲○
    ○並不知道我找被告丙○○等語（見原審卷第172頁至第187
    頁、第234頁至第236頁），且被告丙○○亦供稱：伊係受被
    告甲○○的哥哥王起勝委託去處理這件債務問題等語（見本
    院卷第258頁），足見被告甲○○所辯，並未到現場，亦不
    知悉上情等語，尚非無據。
(三)此外，復查無其他積極證據證明被告甲○○參與上開恐嚇犯
    行或與被告丙○○有共同之犯意聯絡而推由被告丙○○實施
    ，本諸「罪證有疑，利歸被告」之證據法則，自屬不能證明
    被告甲○○犯罪。
四、原審諭知被告甲○○被訴恐嚇部分無罪之判決，經核尚無違
    誤。公訴人上訴意旨略以：被告甲○○於原審自承委託被告
    丙○○前往雙喜公司找劉金湘，且於同年月21日與其胞兄王
    起勝及丙○○曾去找過劉金湘，但未找到人一節，核與被告
    丙○○供述之節相符，是以被告甲○○多次委託被告丙○○
    前往雙喜公司找劉金湘，而證人張麟煌、劉金湘於警詢、偵
    查、原審均證述有看到丙○○從包包掏槍，露出銀色槍把，
    並揚言如三日不處理，要一槍幹掉，並要關店，顯見甲○○
    與丙○○間有恐嚇之犯意聯絡，並且提供扣案之槍枝，雖被
    告丙○○辯稱有可能是手機，但是手機與手槍差異甚大，實
    難有誤認之可能。惟查：被告甲○○即使曾委託被告丙○○
    前往雙喜公司找劉金湘處理上開債務事宜，亦不足以推定被
    告甲○○與被告丙○○有共同恐嚇之犯意聯絡或行為分擔。
    再者，本件尚無法證明被告甲○○曾提供扣案槍枝供被告丙
    ○○前往上址實施恐嚇之用，有如前述，亦難認定被告甲○
    ○共同參與恐嚇犯行。公訴人上訴意旨，仍執陳詞，指摘原
    判決此部分不當，為無理由，應予駁回。
據上論斷，應依刑事訴訟法第369條第1項前段、第364條第1項前
段、第299條第1項前段、第368條，槍砲彈藥刀械管制條例第8條
第4項，刑法第11條前段、第42條第3項前段、第38條第1項第1款
，修正前刑法第28條，判決如主文。
本案經檢察官柯麗鈴到庭執行職務。
中　　華　　民　　國　　96　　年　　10　　月　　3 　　日
                  刑事第十七庭　審判長法  官  趙功恆
                                      法  官  陳憲裕
                                      法  官  高明哲
以上正本證明與原本無異。
被告丙○○違反槍砲彈藥刀械管制條例部分如不服本判決應於收
受送達後十日內向本院提出上訴書狀，其未敘述上訴之理由者並
得於提起上訴後十日內向本院補提理由書（均須按他造當事人之
人數附繕本）。
被告甲○○部分不得上訴。
                                      書記官  梁淑時
中　　華　　民　　國　　96　　年　　10　　月　　3 　　日
附錄本案論罪科刑法條全文：
槍砲彈藥刀械管制條例第8條
未經許可，製造、販賣或運輸鋼筆槍、瓦斯槍、麻醉槍、獵槍、
空氣槍或第4 條第1 項第1 款所定其他可發射金屬或子彈具有殺
傷力之各式槍砲者，處無期徒刑或5 年以上有期徒刑，併科新臺
幣1 千萬元以下罰金。
未經許可，轉讓、出租或出借前項所列槍枝者，處5年以上有期
徒刑，併科新臺幣1千萬元以下罰金。
意圖供自己或他人犯罪之用，而犯前2項之罪者，處無期徒刑或7
年以上有期徒刑，併科新臺幣1千萬元以下罰金。
未經許可，持有、寄藏或意圖販賣而陳列第1項所列槍枝者，處3
年以上10年以下有期徒刑，併科新臺幣700萬元以下罰金。
第 1 項至第 3 項之未遂犯罰之。
刑法第305條
以加害生命、身體、自由、名譽、財產之事，恐嚇他人致生危害
於安全者，處2 年以下有期徒刑、拘役或300元以下罰金。
